---
title: "Email response"
author: "Lukáš Hejtmanek"
date: "29. července 2016"
output: html_document
---

1) boxplot time_since_phase_start podle type.y
2) graf (x=time_since_cycle_start), body pro jednotlivý zmáčknutí
3) histogram (x=time_since_cycle_start), breaks=po 1s (tzn. pro cycle duration 15=15, cycle duration 30=30) + spočítat zmáčknutí posledních 5 s test fáze a zmáčknutí reward fáze pro 15s cycle duration/ 10s test a 10s reward pro 30s cycle duration


```{r, echo = F}
setwd("D:/FGU/MouseResearch/Analysis/")
source("Loading.R")

source_folder("Reporting/Graphing")

#try to read in the data
event_table = fread("Computed/dt_analyses.csv", sep=";", header=T)

# check if you can read the saved table
ls = lever_press_times(event_table)
dt_presses = ls$pressTable
dt_releases = ls$releaseTable
ls = NULL

dt_header = fread("Computed/header_table.csv", sep=";", header=T)
dt_presses = merge(dt_presses, dt_header, by = "name")
dt_releases = merge(dt_releases, dt_header, by = "name")

mistrials = read.table("../Data/Mistrials.csv", sep = ",", header = T, stringsAsFactors = F)
#excluding mistrials
dt_presses = dt_presses[!(name %in% mistrials$name)]
dt_releases = dt_releases[!(name %in% mistrials$name)]
```

## 1) boxplot time_since_phase_start podle type.y

pro Press Table
```{r}
boxplot_phase_since_start(dt_presses)
```

pro potkana zvlášť
```{r}
boxplot_phase_since_start(v, "1_C2TCOG")
```

## 2) graf (x = time_since_cycle_start), body pro jednotlivý zmáčknutí

```{r}
ggplot(dt_presses[testCycleDuration == 15], aes(time_since_cycle_start)) + geom_histogram(binwidth = 0.5) + geom_vline(xintercept = 15) + geom_vline(xintercept = 20, color)
```

## 3) histogram (x=time_since_cycle_start), 

breaks=po 1s (tzn. pro cycle duration 15=15, cycle duration 30=30) + spočítat zmáčknutí posledních 5 s test fáze a zmáčknutí reward fáze pro 15s cycle duration/ 10s test a 10s reward pro 30s cycle duration

```{r}
ggplot(dt_presses[testCycleDuration == 15 & time_since_cycle_start > 10 & time_since_cycle_start < 15], aes(time_since_cycle_start)) + geom_histogram(binwidth = 0.5)
```
